臺灣士林地方法院刑事裁定　　　　　 100年度交聲字第1103號
原處分機關　臺北市交通事件裁決所
異議人即
受處分人　　王文川
上列異議人即受處分人因違反道路交通管理處罰條例案件，對於
原處分機關即臺北市交通事件裁決所中華民國100 年11月23日所
為之處分（北市裁罰字第22-AEZ231613號裁決書）聲明異議，本
院裁定如下：
    主  文
異議駁回。
    理  由
一、按汽車駕駛人，不按遵行之方向行駛者，處新臺幣（下同）
    六百元以上一千八百元以下罰鍰，並記違規點數一點，道路
    交通管理處罰條例第四十五條第一款、第六十三條第一項第
    一款分別定有明文。
二、原處分意旨略以：異議人即受處分人王文川於民國一百年十
    月二十九日二十時十六分，駕駛車牌號碼一八八－ＥＲＥ號
    重型機車，行經臺北市○○○路一九四號前，為警攔停舉發
    「逆向行駛（東往西）」之違規，原處分機關即臺北市政府
    警察局（下稱原處分機關）乃依道路交通管理處罰條例第四
    十五條第一款、第六十三條第一項第一款之規定，據以裁處
    異議人罰鍰九百元，並記違規點數一點，於法並無不合等語
    。
三、異議意旨略以：罰單上之字體不清且潦草不明，舉發地點乃
    由西往東方向，但其出口旁未設立禁止進入標誌及標線，多
    數民眾不經勸導即被開單，若設立禁止進入標誌及標線，讓
    民眾心服口服；因異議人為線民，若對於疑有滋事者，必須
    關心一下，盡守線民之責任，因當日開單人數多，其經過該
    處趕去幫忙，警員不體諒異議人，希望法官能體諒異議人云
    云。
四、經查：
（一）異議人王文川確有於一百年十月二十九日二十時十六分許
      駕駛車牌號碼一八八－ＥＲＥ號重型機車，行經臺北市○
      ○○路一九四號前，為警攔停舉發「逆向行駛（東往西）
      」之違規事實，有臺北市政府警察局舉發違反道路交通管
      理事件通知單影本一紙在卷可佐（見本院卷第五頁），而
      依臺北市政府大同分局一百年十一月十四日北市警同分交
      字第一○○三二○八五一○○號函載明：「旨揭車輛，於
      一百年十月二十九日二十時十六分，在本轄民權西路一九
      四號前違規逆向行駛，為本分局員警攔停舉發，經查該處
      確有單行管制標誌且員警舉發字體清楚可辨。」等節，有
      上開函在卷足參（見本院卷第十頁），並有現場照片五幀
      附卷可佐（見同卷第十一頁至第十五頁），異議人違規事
      實甚為明確，堪予認定。
（二）異議人雖以前揭情詞置辯，然依道路交通管理事件統一裁
      罰基準及處理細則第十一條第一項第一款規定：「當場舉
      發者，應填記駕駛人或行為人姓名、性別、出生年月日、
      地址、身分證統一編號及車主姓名、地址、車牌號碼、車
      輛種類。被查獲之駕駛人或行為人為受處分人時，應於填
      記通知單後將通知聯交付該駕駛人或行為人簽名或蓋章收
      受之」，本件交通員警已依上揭規定詳加記載，並無異議
      人所指「罰單上之字體不清且潦草不明」之問題，亦有臺
      北市政府警察局舉發違反道路交通管理事件通知單一身附
      卷可考（見本院卷第五頁），觀諸上開通日單明確載明車
      牌號碼為「１８８－ＥＲＥ」，違規之時間為：１００年
      １０月２９日」，雖其英文字母Ｅ之上方及１００年之０
      之上方稍有空隙，但客觀上仍然足以清楚判斷係上開文字
      之內容，並無「罰單上之字體不清且潦草不明」之問題，
      足見異議人此一辯解，顯與事實不符；其次，異議人主張
      上揭地點未設立標誌及標線等節，復與卷附照片五幀所示
      之現場狀況不符，難認其主張可採；再者，交通員警舉發
      違反道路交通管理處罰條例所列之違規事實，本質上為行
      政處分，係公務員基於職務上權力，依法就特定之具體事
      件所為具公法上效果之單方行政行為，基於公務員為公法
      上行為具有公信力之原則，該行政行為當可被推定為真正
      ，其據以依法處分之事實認定亦為正確無誤，此公信原則
      ，乃立法者賦予行政機關制定違反道路交通事件統一裁罰
      標準及處理細則，使執勤警員得當機處分，以維護交通秩
      序、安全之行政目的，殊不得任意質疑行政處分之公信力
      ，且與異議人是否為線民身分毫無任何關係，本件員警於
      執行勤務時發現異議人上開違規情形而當場舉發，與異議
      人素不相識，復無怨隙，本件異議人僅空言因異議人為線
      民，若對於疑有滋事者，必須關心一下，盡守線民之責任
      ，因當日開單人數多，其經過該處趕去幫忙，警員不體諒
      異議人，希望法官能體諒異議人云云，姑不論異議人是否
      確有上揭身分，縱使其具有上揭身分，亦與本件異議人違
      規事件毫無相關，異議人前開辯解，殊有誤會。故其前開
      所辯均屬卸責之詞，委無可採。
五、綜上所述，原處分機關爰依道路交通管理處罰條例第四十五
    條第一款、第六十三條第一項第一款規定裁處罰鍰九百元，
    並記違規點數一點等情，其認事用法並無違誤，裁罰亦無不
    當，本件異議為無理由，應予駁回。
據上論斷，依道路交通事件處理辦法第十八條，裁定如主文。
中    華    民    國  100     年    11    月    30    日
                        交通庭法官  黃翰義
以上正本證明與原本無異。
如不服本裁定應於送達後5日內向本院提出抗告狀。
                            書記官  謝文傑
中    華    民    國   100    年    12    月    1     日